ACORDAO-COMPLETO-2400375

ACÓRDÃO 7083/2020 ATA 21/2020 - PRIMEIRA CÂMARA

VISTOS, relatados e discutidos estes autos em que se examinam atos de reforma emitidos pelo Comando do Exército,
	ACORDAM os Ministros do Tribunal de Contas da União, reunidos em sessão da Primeira Câmara, diante das razões expostas pelo Relator e com fundamento no art. 260, § 5º, do Regimento Interno do TCU, em:
	9.1. considerar prejudicado, por perda de objeto, o exame dos atos emitidos em favor de Albertino Ribeiro Junqueira Junior, Amaro Barbosa, Bartolomeu Clementino da Costa, Edison Antonio, Hilquias de Oliveira Guerra, Jarbas Dias Martins, Jose Leal Nogueira, Julio Costa Netto e Misael Belarmino;
	9.2. ordenar à Sefip que priorize a análise das pensões que tenham sido instituídas pelos ex-militares de que tratam os atos deste processo;
	9.3. dar ciência deste acórdão ao Ministério da Defesa - Comando do Exército.

Atos de reforma.

Primeira Câmara

3. Interessados: Albertino Ribeiro Junqueira Junior (XXX.561.597-XX); Amaro Barbosa (XXX.687.597-XX); Bartolomeu Clementino da Costa (XXX.068.911-XX); Edison Antonio (XXX.768.237-XX); Hilquias de Oliveira Guerra (XXX.776.897-XX); Jarbas Dias Martins (XXX.218.977-XX); Jose Leal Nogueira (XXX.542.511-XX); Julio Costa Netto (XXX.517.987-XX); Misael Belarmino (XXX.597.008-XX).

13.1. Ministros presentes: Walton Alencar Rodrigues (Presidente), Benjamin Zymler e Bruno Dantas (Relator).
13.2. Ministro-Substituto convocado: Marcos Bemquerer Costa.
13.3. Ministros-Substitutos presentes: Augusto Sherman Cavalcanti e Weder de Oliveira.

BRUNO DANTAS

Por registrar as principais ocorrências havidas no andamento do processo até o momento, resumindo os fundamentos das peças acostadas aos autos, adoto como relatório, com os ajustes necessários, o parecer elaborado pelo Ministério Público junto ao TCU (peça 16) :
"Trata-se de processo consolidado com 10 atos de reforma concedidas pelo Ministério da Defesa - Comando da Exército.
2.	Após aplicação das críticas automáticas a Secretaria de Fiscalização de Pessoal (Sefip) apresentou a seguinte proposta (peça 13, p. 6) :
23. Ante o exposto, com fundamento no art. 71, inciso III, da Constituição Federal, no art. 1º, inciso V, e art. 39, incisos I e II, da Lei 8.443/1992, no art. 260 do Regimento Interno do Tribunal de Contas da União, propõe-se:
23.1. Considerar ILEGAIS e recusar registro dos atos de Reforma de ALBERTINO RIBEIRO JUNQUEIRA JUNIOR, BARTOLOMEU CLEMENTINO DA COSTA, AMARO BARBOSA, EDISON ANTONIO, JOSE LEAL NOGUEIRA, MISAEL BELARMINO, JOSE LEAL NOGUEIRA e HILQUIAS DE OLIVEIRA GUERRA do quadro de pessoal do órgão/entidade MINISTÉRIO DA DEFESA-COMANDO DO EXÉRCITO (VINCULADOR) , com base nos arts. 71, inciso III, da Constituição Federal, 1º, inciso V, e 39, inciso II, da Lei 8.443/1992 e 260, § 1º, do Regimento Interno.
23.2. Considerar prejudicado, por perda de objeto, o exame do ato de Reforma de JULIO COSTA NETTO, com fundamento no art. 71, inciso III, da Constituição Federal, arts. 1º, inciso V, e 39, inciso II, da Lei 8.443/1992 e art. 260, § 5º, do Regimento Interno do Tribunal de Contas da União.
23.3. Considerar LEGAL e conceder o registro do ato de JARBAS DIAS MARTINS.
3.	Ocorre que, além do Sr. Julio Costa Netto, todos os outros ex-militares acima referenciados já faleceram, consoante se vê nas consultas ao Sistema Informatizado de Controle de Óbitos (Sisobi) acostadas à peça 15.
4.	Aplica-se, portanto, aos casos, o disposto no § 5º do art. 260 do Regimento Interno do TCU, segundo o qual 'O Tribunal poderá considerar prejudicado, por perda de objeto, o exame dos atos de admissão e concessão cujos efeitos financeiros tenham se exaurido antes de sua apreciação'.
5.	Desse modo, este representante do Ministério Público de Contas da União opina no sentido de que o Tribunal considere prejudicados, por perda de objeto, todos os atos de reforma em apreço, e sugere que seja expedida determinação à Sefip para que priorize a autuação e análise de eventuais atos de pensões instituídas pelos ex-militares de que tratam os atos do presente processo."
	É o relatório.

não há.

Procurador Rodrigo Medeiros de Lima.

reforma. perda de objeto do exame das concessões, ante o falecimento dos interessados. 1. O Tribunal pode considerar prejudicado, por perda de objeto, o exame de atos de admissão e concessão cujos efeitos financeiros tenham se exaurido antes de sua apreciação.

REFORMA (REFO)

Secretaria de Fiscalização de Pessoal (Sefip).

Cuida o processo de atos de reforma emitidos pelo Comando do Exército.
2.	No mérito, o representante do Ministério Público junto ao TCU - MPTCU concorda com a proposta da Secretaria de Fiscalização de Pessoal - Sefip no sentido de se considerar prejudicado, por perda de objeto, o exame do ato emitido em favor de Julio Costa Netto, ante seu falecimento. Em relação às demais concessões, o MPTCU discorda da proposta oferecida pela secretaria especializada, por identificar que todos os interessados também vieram a óbito, razão pela qual sugere que o tribunal considere prejudicado, por perda de objeto, o exame de todos os atos ora apreciados.
3.	Assiste razão ao MPTCU. Com efeito, o levantamento acostado à peça 15 confirma o óbito de todos os interessados, circunstância que atrai a disciplina do art. 260, § 5º, do Regimento Interno do TCU, segundo o qual o Tribunal pode considerar prejudicado, por perda de objeto, o exame de atos cujos efeitos financeiros tenham se exaurido antes de sua apreciação.
4.	Por fim, acolho a proposta de ordenar à Sefip que priorize a análise das pensões que tenham sido instituídas pelos ex-militares de que tratam os atos deste processo.
	Ante o exposto, voto por que o Tribunal adote a deliberação que ora submeto à apreciação deste Colegiado.
	TCU, Sala das Sessões Ministro Luciano Brandão Alves de Souza, em 30 de junho de 2020.
Ministro BRUNO DANTAS
Relator